臺灣臺北地方法院民事簡易判決
111年度北簡字第5876號
原      告  日盛國際商業銀行股份有限公司

法定代理人  郭倍廷  
訴訟代理人  呂立全  


被      告  李建宏  
上列當事人間請求返還借款事件，本院於民國111年6月21日言詞
辯論終結，判決如下︰
    主  文
被告應給付原告新臺幣貳拾壹萬伍仟壹佰壹拾參元，及自民國一
百年八月二十八日起至清償日止，按週年利率百分之六計算之利
息，暨自民國一百年九月二十九日起至民國一百零四年二月十八
日止，其逾期在六個月以內者，按上開利率百分之十，逾期超過
六個月者，按上開利率百分之二十計算之違約金，每次違約狀態
最高連續收取期數為九期。
訴訟費用新臺幣貳仟參佰貳拾元由被告負擔。
本判決得假執行。但被告如以新臺幣貳拾壹萬伍仟壹佰壹拾參元
為原告預供擔保，得免為假執行。
    事實及理由
一、按訴狀送達後，原告不得將原訴變更或追加他訴。但擴張或
    減縮應受判決事項之聲明者，不在此限，民事訴訟法第255
    條第1項但書第3款定有明文。本件原告日盛國際商業銀行股
    份有限公司起訴時，訴之聲明第1項請求被告李建宏應給付
    原告新臺幣（下同）215,113元，及自民國99年7月10日起至
    清償日止，按週年利率6％計算之利息，暨自99年8月11日起
    至清償日止，其逾期6個月以內者，按上開利率10％，逾期6
    個月以上者，超過6個月部分，按上開利率20％計算之違約金
    ；嗣於111年4月21日具狀減縮為「被告應給付原告215,113
    元，及自100年8月28日起至清償日止，按週年利率6％計算之
    利息，暨自100年9月29日起至104年2月18日止，其逾期6個
    月以內者，按上開利率10％，逾期6個月以上者，超過6個月
    部分，按上開利率20％計算之違約金，每次違約狀態最高連
    續收取期數為9期」，參諸前揭規定，應予准許，併予敘明
    。
二、原告主張：被告於92年10月29日與原告訂立信用貸款契約，
    貸款總額為25萬元，約定按週年利率8.88％計付利息，如遲
    延履行時，除仍按上開週年利率計息外，其逾期6個月以內
    者，按上開利率10％，逾期6個月以上者，超過6個月部分，
    按上開利率20％計算之違約金；嗣兩造協議變更契約，約定
    將被告所欠利息、違約金及其他費用併入本金，貸款總額變
    更為224,862元，並改按週年利率6％計息，其餘原契約條件
    仍為有效。詎被告僅繳息至100年8月27日，尚積欠215,113
    元未清償，依約被告已喪失期限利益，應即清償所有未償還
    之全部款項及利息、違約金，被告屢經催討，均置之不理，
    爰依契約之法律關係，起訴請求，並聲明如主文第1項所示
    。
三、被告則以：伊確有積欠原告請求之款項，惟伊目前工作不穩
    定，沒有辦法還款，希望可以分期清償等語，資為抗辯。
四、得心證之理由：
　㈠經查，本件原告主張被告向其借款，詎被告未依約清償款項
    ，尚有215,113元之欠款及利息、違約金未清償等事實，業
    據其提出消費性貸款約定書、變更借據契約書、台幣客戶基
    本資料、放款帳務明細查詢、轉催呆查詢、債權計算書等件
    為證，且為被告所不爭執，堪信原告前揭主張為真實。
　㈡按消費借貸之借用人應於約定期限內，返還與借用物種類品
    質、數量相同之物；遲延之債務，以支付金錢為標的者，債
    權人得請求依法定利率計算之遲延利息。但約定利率較高者
    ，仍從其約定利率，民法第478條前段、第233條第1項分別
    定有明文。本件被告尚積欠原告215,113元及利息、違約金
    未依約清償等節，已如前述，揆諸上揭規定，被告自應負清
    償責任。至被告抗辯其因工作不穩定而無法清償債務，希與
    原告協商分期還款云云，惟被告上開陳述縱令屬實，亦僅係
    履行及清償能力之問題，並非其得分期或緩期清償之法定原
    因，不影響其依約應負之清償責任，故被告前揭抗辯，尚無
    足採。
　㈢從而，原告依消費借貸之法律關係，請求被告給付如主文第1
    項所示，為有理由，應予准許。
五、本件係就民事訴訟法第427條第1項訴訟適用簡易程序所為被
    告敗訴之判決，依同法第389條第1項第3款規定，應依職權
    宣告假執行。並依同法第392條第2項、第3項規定，依職權
    宣告被告於執行標的物拍定、變賣前預供擔保，得免為假執
    行。
六、訴訟費用負擔之依據：民事訴訟法第78條，本件訴訟費用額
    ，依後附計算書確定如主文第2項所示金額。
中　　華　　民　　國　　111 　年　　7 　　月　　 5　　日
                        臺北簡易庭法  官　陳仁傑

以上正本證明與原本無異。
如不服本判決，應於判決送達後20日內向本庭（臺北市○○區○
○○路0 段000 巷0 號）提出上訴狀。（須按他造當事人之人數
附繕本）。如委任律師提起上訴者，應一併繳納上訴審裁判費。
中　　華　　民　　國　　111 　年　　7 　　月　　 5　　日
                                  書記官　黃進傑
  計　算　書
項　　　　目             金 　額（新臺幣）　　   備註
第一審裁判費　　　            2,320元 
合　　　　計　　　            2,320元